# 请教大家一个关于现金流的问题

提问人：Morepower 时间：2012-08-11 15:46:32
a公司和b公司同属于同一母公司（全资），a公司和b公司合作开发一房产项目，a占70%，b占30%，在项目公司成立前ab按比例支持给土地出让方土地款（a是事实上的受让方）。b支付的这笔款暂做往来款，待项目公司成立后部分或全部转入项目公司。请教大家b公司这笔款的现金流该如何处理？如做支付其它与经营活动相关的现金，待项目公司成立后转入项目公司做投资款，在现金流量表则体现不出投资支付的现金。如先做投资支付的现金，将来也许会还回来一部分。还有建议做购买商品支付的现金，将来项目公司成立后则不在项目公司上体现这一块。我觉得对于b公司来说，实质是投资，这样现金流量表多出这么一个东西是否合适？请大家给点建议。
<来自中国会计视野网安卓客户端>

回答人：chenyiwei
要看该笔现金流发生时，正常情况下的处理和管理层意图。如果正常情况下最终将转为对项目公司的出资（但要注意按照目前的公司登记管理规定，可能有障碍），返还只是很少可能出现的情况，则还是建议作为投资活动支付的现金。